臺灣高等法院臺南分院刑事裁定　　　　　　九十一年度聲再字第一二一號　　　Ｇ
　　　再審聲請人
　　　即受判決人　甲　○　○
右列聲請人因違反能源管理法案件，對於本院八十七年度上易字第八０三號中華民國
八十七年六月二日確定判決（臺灣嘉義地方法院八十六年度易字第二三九九號、臺灣
嘉義地方法院檢察署八十六年度偵字第六三三八號）聲請再審，本院裁定如左：
      主      文
再審之聲請駁回。
      理      由
一、本件聲請意旨略以：嘉義縣水上警分局警員蔡立超，證述聲請人販賣汽油給馬文
    振十五公升三百元，沒有證據證明事實，原確定判決認為馬文振供證與蔡立超所
    證查獲聲請人經過，稍有未符，卻以蔡立超之供述為可採，認定再審聲請人罪責
    ，令人難於心服。按犯罪事實，應依證據認定，沒證據不得推定其犯罪事實，刑
    事訴訟法第一百五十四條定有明文。販賣汽油必須要有加油機或是數量器才能知
    道數量，聲請人車上沒有加油機，沒有數量器，無法知道數量販賣，可證明聲請
    人沒有販賣汽油，應可證明聲請人處理汽車拋錨修護，懇請明察，准予再審云云
    。
二、按有罪之判決確定後，因發現確實之新證據，足認受有罪判決之人應受無罪、免
    訴、免刑或輕於原判決所認罪名之判決者，或不得上訴於第三審法院之案件，其
    經第二審確定之有罪判決，如就足生影響於判決之重要證據漏未審酌者，得為受
    判決人之利益，聲請再審，固為刑事訴訟法第四百二十條第一項第六款、第四百
    二十一條所明定。又刑事訴訟法第四百十三條第一項第六款所謂確實之新證據，
    固非以絕對不須經過調查程序為條件，但必須可認為確實足以動搖原確定判決而
    為受判決人有利之判決者為限，倘受判決人因對有利之主張為原審所不採，事後
    提出證明，以圖證實在原審前所為有利之主張為真實，據以聲請再審，該項證據
    既非判決後所發見，顯難憑以聲請再審高法院五十年台抗字第一０四號判例可資
    參照。
三、經查原確定判決認定聲請人犯罪事實，係以查獲警員蔡立超於偵、審證述明確，
    且有中國石油股份有限公司嘉義營業處檢驗報告附卷可稽，並經聲請人於警訊時
    供稱：「十五公升三百元，賣給不特定對象車主」無訛，且證文馬文振亦證稱聲
    請人確有向伊推銷汽油，雖其證述情節與警員蔡立超所述查獲被告之經過，稍有
    未符，然衡情應以蔡立超之證述較為可採，已據原確定判決詳其證據取捨之理
    由，雖聲請人嗣又改稱並非販賣云云，然亦據原確定判決明搶案不採之理由，
    本院經核原確定判決認事用法，並無不合，聲請意旨雖以：車上沒有加油機，沒
    有數量器，無法知道數量販賣云云，斤斤指摘，然聲請人既以桶裝販賣，自有固
    定容量，是其所辯尚難推翻原確定判決所為事實之認定，本件再審聲請為無理由
    ，應予駁回。
據上論斷，應依刑事訴訟法第四百三十四條第一項裁定如主文。
中    華    民    國      九十一      年      六      月      十八      日
                                  臺灣高等法院臺南分院刑事第一庭
                                      審判長法官  茆    臺    雲
                                            法官  董    武    全
                                            法官  李    文    福
右正本證明與原本無異。
不得抗告。
                                      法院書記官  李    良    倩
中    華    民    國      九十一      年      六      月      十九      日
